臺灣高等法院臺中分院刑事判決
111年度上訴字第80號
上  訴  人  
即  被  告  呂展誌




指定辯護人  本院公設辯護人陳秋靜
上列上訴人即被告因違反毒品危害防制條例案件，不服臺灣臺中
地方法院110年度訴字第972號中華民國110年11月30日第一審判
決（起訴案號：臺灣臺中地方檢察署110年度偵字第13187號），
提起上訴，本院判決如下：
    主    文
上訴駁回。
    犯罪事實
一、甲○○明知甲基安非他命為毒品危害防制條例所列管之第二級
    毒品，不得非法販賣，竟於民國110年3月8日上午9時37分許
    ，持用蘋果廠牌門號0000000000號之行動電話（如附表二編
    號5所示），在通訊軟體Telegram由42名成員組成、名稱為
    「一起買可樂」之聊天群組內，以暱稱「小著（3個糖果圖
    示）」之名義，張貼內容為：「有人要石頭（糖果圖示）嗎
    ？」之販賣甲基安非他命之訊息，經員警楊子賢從事網路巡
    邏時發現，於110年3月24日至同年月30日陸續以臉書MESSEN
    GER通訊軟體暱稱「陳芷玄」與甲○○聯繫（暱稱為「SuDi」
    ），佯以購買第二級毒品甲基安非他命之意，甲○○即與真實
    年籍不詳之某成年男子（下稱「甲男」）共同基於意圖營利
    而販賣第二級毒品之犯意聯絡，由甲○○與楊子賢相約於110
    年3月30日晚間10時52分許，在統一超商逢美門市（址設臺
    中市○○區○○街00號）內座位區碰面，雙方約定以新臺幣（下
    同）4,500元之價格，交易1公克之甲基安非他命，甲○○並向
    楊子賢表示：「你可以先轉嗎，我朋友在外面」、「我已經
    放在那個點了」等語。嗣楊子賢先匯款約半價即2,000元之
    價金至甲○○開立之中華郵政帳號000-00000000000000號帳戶
    後，甲○○回稱：「（楊子賢問：有收到嗎？）有，我手機有
    響，在夾娃娃機」等語後，即指示楊子賢自行至附近之烈美
    街106號夾娃娃機店之夾娃娃機機臺上方，自行拿取甲○○指
    示甲男放置在該處之甲基安非他命1包（如附表二編號1所示
    ，裝於附表二編號2所示紙盒內），楊子賢拿取毒品後，再
    於同日晚間11時許，將2,500元尾款匯至甲○○上揭郵局帳戶
    內，甲○○將半數價金分予甲男後，因此取得2,250元。甲○○
    本次販賣第二級毒品犯行，因喬裝買家之楊子賢自始無購毒
    真意，買賣意思表示無從合致，因而止於未遂。
二、甲○○復於110年4月6日晚間10時26分許，持用如附表二編號5
    所示行動電話，以臉書MESSENGER通訊軟體詢問喬裝買家之
    員警楊子賢：「想問問你是否可以幫忙一下我，我因為一些
    狀況卡帳了，看你是否可以消費一些」、「我就是現在急才
    要你幫忙」等語，而欲再次販賣甲基安非他命予員警楊子賢
    。楊子賢回稱：「我人不在臺中，不能馬上拿，拍謝，不然
    我下次捧場多點」等語。嗣楊子賢於110年4月13日上午9時2
    0分許，傳訊向甲○○陳稱：「你上次講的優惠還有嗎，想說
    我上次這樣1克也不便宜，這次拿1，像你講的比較划算，今
    天方便嗎」等語，而佯以購買第二級毒品甲基安非他命之意
    ，甲○○即基於販賣第二級毒品之犯意，於110年4月13日下午
    4時3分許，由其不知情之友人江俊杰搭載其前往位在臺中市
    ○○區○○街000號之夾娃娃機店前，將甲基安非他命1包交予楊
    子賢，並向其收取價金11,000元，而當場為埋伏之員警逮捕
    ，甲○○本次販賣第二級毒品犯行，因喬裝買家之楊子賢自始
    無購毒真意，買賣意思表示無從合致，因而止於未遂。員警
    並當場扣得甲○○原擬交易之甲基安非他命1包（如附表二編
    號3），且在甲○○身上另扣得1包販賣所餘之甲基安非他命1
    包（如附表二編號4）及聯繫交易事宜之手機1支（如附表二
    編號5），而查悉上情。
三、案經臺中市政府警察局刑事警察大隊移送臺灣臺中地方檢察
    署檢察官偵查起訴。
    理    由
一、證據能力之說明：
　㈠按被告以外之人於審判外之言詞或書面陳述，除法律有規定
    者外，不得作為證據；又被告以外之人於審判外之陳述，雖
    不符合同法第159條之1至第159條之4規定，但經當事人於審
    判程序同意作為證據，法院審酌該言詞陳述或書面陳述作成
    時之情況，認為適當者，亦得為證據。當事人、代理人或辯
    護人於法院調查證據時，知有第159條第1項不得為證據之情
    形，而未於言詞辯論終結前聲明異議者，視為有前項之同意
    ，刑事訴訟法第159條第1項及第159條之5分別定有明文。核
    其立法意旨在於傳聞證據未經當事人之反對詰問予以核實，
    原則上先予排除。惟若當事人已放棄反對詰問權，於審判程
    序中表明同意該等傳聞證據可作為證據；或於言詞辯論終結
    前未聲明異議，基於尊重當事人對傳聞證據之處分權，及證
    據資料愈豐富，愈有助於真實發見之理念，且強化言詞辯論
    主義，使訴訟程序得以順暢進行，上開傳聞證據亦均具有證
    據能力。查檢察官、上訴人即被告甲○○（下稱被告）、辯護
    人對本判決以下所引用被告以外之人於審判外之陳述均同意
    有證據能力（見本院卷第116頁），且審酌上開傳聞證據作
    成時，並無違法不當或證明力明顯過低之瑕疵，認為以之作
    為本案之證據亦屬適當，是上揭傳聞證據自具有證據能力。
　㈡以下引用之其餘非供述證據，檢察官、被告、辯護人於本院
    審理中，均未爭執證據能力，且本院審酌各該證據均非屬違
    法取得之證據，復經本院於審判期日就該等證據進行調查、
    辯論，是以依法均得作為證據使用。
二、認定犯罪事實所憑之證據及理由：
  ㈠上開事實，業經被告甲○○於警詢、偵訊及原審訊問、審理時
    及本院訊問、審理時均坦承不諱（見偵卷第35至37頁、第16
    8至169頁、原審聲羈卷第24頁、原審卷第32至33、386、396
    至397頁、本院卷第66、118、121頁），核與證人江俊杰於
    警詢之證述相符（見偵卷第61至62頁），並有①原審法院110
    年度聲搜字524號搜索票（受執行人：被告甲○○）、②臺中市
    政府警察局刑事警察大隊搜索扣押筆錄、扣押物品目錄表（
    被告甲○○、臺中市○○區○○街000號前）、③被告持用之行動電
    話Telegram擷取畫面-暱稱「小著」（甲○○）及聯絡人「Yan
    gDaniel」（員警）之個人資料頁面、④員警持用之行動電話
    Telegram擷取畫面-「一起買可樂」群組對話內容及警方將
    「小著」（甲○○）設為聯絡人後與其對話內容、⑤臉書個人
    資料擷取畫面-暱稱「陳芷玄」（員警）、⑥員警持用之行動
    電話Messenger對話擷取畫面-110年3月25、30日與被告暱稱
    「SuDi」之對話（含通話）、⑦員警與被告於110年3月30日
    在統一超商逢美門市內之對話錄音譯文、⑧統一超商逢美門
    市店內監視器擷取畫面、⑨網路銀行交易擷取畫面-警方於11
    0年3月30日分別轉帳2,000元、2,500元至被告之郵局帳戶、
    ⑩員警與被告於110年3月30日在夾娃娃機店之對話錄音譯文
    、⑪夾娃娃機店監視器擷取畫面-110年3月30日、⑫扣案物照
    片-放置毒品之外盒、⑬員警持用之行動電話Messenger對話
    擷取畫面-110年4月6、7日與被告暱稱「SuDi」之對話（含
    通話）、⑭查獲現場及扣案物照片-110年4月13日在臺中市○○
    區○○街000號夾娃娃機店前、⑮臺中市政府警察局刑事警察大
    隊扣押筆錄、扣押物品目錄表（喬裝買家之員警楊子賢、臺
    中市○○區○○路0段000號刑大偵七隊辦公室）、⑯衛生福利部
    草屯療養院110年3月31日草療鑑字第1100300584號鑑驗書（
    犯罪事實一所扣押之毒品）、⑰衛生福利部草屯療養院110年
    4月26日草療鑑字第1100400287號鑑驗書（犯罪事實二所扣
    押之毒品）在卷可稽（見偵卷第23、45至51、63、65、67至
    85、87至91、93、95至97、99、101至105、107至111、179
    至183、187、205至207頁），且有扣案如附表二編號1至5所
    示之物可佐，足認被告前揭任意性之自白，核與事實相符，
    堪以採信。
  ㈡被告固於原審及本院審理時供稱：犯罪事實一該次交易，與
    我共同販毒之人是江俊杰，我們是一起合作，他的外號不是
    「小龍」，「小龍」這個綽號是我虛構等語（見原審卷第39
    6頁、本院卷第122頁），惟比對卷附臺中市西屯區烈美接夾
    娃娃機店內監視錄影畫面及被告與江俊杰於110年4月13日遭
    查獲時之照片（見偵卷第99、109頁），110年3月30日將甲
    基安非他命放置於上開夾娃娃機店之男子，與110年4月13日
    遭查獲時警員拍攝之江俊杰，臉形、髮型、體態均不相似，
    難認係同一人。且被告亦供稱：該次我們一起去販毒，是一
    起前往烈美街附近，抵達後他就去娃娃機店放置毒品，我則
    進入7-11與員警交涉，因當時我們住在一起，所以該次共同
    販毒之聯繫都是直接面對面，沒有其他相關之通訊軟體聯絡
    資料等語（見原審卷第397頁）。則除被告前揭供述外，卷
    內尚缺乏任何證據足認與被告共同販賣毒品之人為江俊杰，
    自無從逕予認定，爰認定共犯為「真實姓名年籍不詳之成年
    男子」，併予敘明。
  ㈢按我國查緝毒品之施用或販賣一向執法甚嚴，對於販賣毒品
    者尤科以重度刑責，甲基安非他命係毒品危害防制條例所規
    定之第二級毒品，物稀價昂，政府查緝甚嚴，販毒者苟非有
    利可圖，當不願甘冒法律制裁之風險而予販賣；而販毒之違
    法行為，非可公然為之，亦無公定價格，容易分裝並增減份
    量，買賣之價量因雙方關係深淺、資力、需求量及對行情之
    認知、來源是否充裕、查緝是否嚴緊、購買者被查獲時供出
    購買對象之風險評估等因素，而異其標準，非可一概而論，
    是販毒之利得，誠非固定，除行為人坦承犯行，詳細供出各
    次所販賣之毒品之進價及售價，且價量俱臻明確外，委難察
    得實情，然販賣之人從價差或量差中牟利之方式雖異，其意
    圖營利之販賣行為則為同一，職是之故，即使未經查得實際
    販賣之利得，但除非別有事證，足認係按同一價量委買或轉
    售，確未牟利外，尚難執此遽認無營利之意思。查被告分別
    交付甲基安非他命給佯裝購毒者之警員，乃為有償，其與購
    毒者均非至親，倘非有利可圖，自無平白甘冒觸犯重罪之風
    險，親自出面交付毒品並收取價金，被告於原審準備程序亦
    供稱：犯罪事實一我賺取之價差利益是1,500元，犯罪事實
    二我可以賺取之價差利益為4,000元等語（見原審卷第32、3
    3頁），則被告本案販賣甲基安非他命之犯行，當有從中獲
    利之意圖甚明。
  ㈣綜上所述，被告本案販賣第二級毒品甲基安非他命之犯行，
    均堪認定，事證明確，應依法論科。
三、論罪科刑之理由：
　㈠按甲基安非他命屬毒品危害防制條例第2條第2項第2款所列之
    第二級毒品，不得非法持有及販賣。
　㈡核被告就犯罪事實欄一、二所為，均係犯毒品危害防制條例
    第4條第2項之販賣第二級毒品罪。其各該次販賣第二級毒品
    甲基安非他命前，持有各該毒品之低度行為，為各該次販賣
    之高度行為所吸收，不另論罪。
　㈢被告與甲男間就犯罪事實一之犯行，有犯意聯絡及行為分擔
    ，應論以共同正犯。
　㈣被告所為上開2次犯行，犯意各別，行為互殊，應予分論併罰
    。
　㈤刑之加重、減輕事由：
　　⒈累犯加重：被告前因妨害性自主案件，經原審法院以104年
      度侵訴緝字第9 號判決判處應執行有期徒刑1年8月確定，
      於106年7月1日執行完畢，有其之臺灣高等法院被告前案
      紀錄表在卷可查（見本院卷第45頁），茲被告於有期徒刑
      執行完畢後5年內，故意再犯本件有期徒刑以上之2罪，均
      為累犯，考量被告前案犯罪經執行完畢後，理應產生警惕
      作用，返回社會後能因此自我控管，不再觸犯有期徒刑以
      上之罪，然被告卻故意再犯本案，足見其對於刑罰之反應
      力薄弱，且本院審酌本件依法加重其刑，並無罪刑顯不相
      當之情況，是參酌司法院釋字第775號解釋意旨，認被告
      本件除販賣第二級毒品罪法定刑為無期徒刑部分不得加重
      外，餘均應依刑法第47條第1項之規定加重其刑。
　　⒉被告已著手實行販賣第二級毒品犯行，惟因佯裝買家之員
      警無買受毒品之真意，故未生販出毒品之結果，其犯罪尚
      屬未遂，爰均依刑法第25條第2項之規定，按既遂犯之刑
      度減輕其刑。
　　⒊被告就上開2次販賣第二級毒品未遂之犯行，分別於偵查中
      、原審及本院審理時坦承不諱，詳如前述，是本件應依毒
      品危害防制條例第17條第2項之規定遞減輕其刑，並依法
      先加後遞減其刑。
　　⒋又被告上開販賣毒品未遂之犯行，經原審及本院函詢結果
      ，尚未有因被告之供述，而查獲其毒品來源之情形，此有
      臺灣臺中地方檢察署110年5月24日中檢謀秋110偵13187字
      第1109053923號函（見原審卷第75頁）、111年1月18日中
      檢謀秋110偵13187字第1119006377號函（見本院卷第105
      頁）、臺中市政府警察局刑事警察大隊110年6月4日中市
      警刑七字第1100021259號函及附件之職務報告（見原審卷
      第147至150頁）、111年1月14日中市警刑七字第11100015
      31號函及附件之職務報告（見本院卷第95至98頁）在卷可
      稽，是本件尚無從依同條例第17條第1項之規定減免其刑
      ，附此敘明。
　　⒌再按刑之量定，為求個案裁判之妥當性，法律固賦予法院
      裁量權，但此項裁量權之行使，除應依刑法第57條規定，
      審酌行為人及其行為等一切情狀，為整體之評價，並應顧
      及比例原則與平等原則，使罪刑均衡，輕重得宜，以契合
      社會之法律感情；又刑法第59條規定犯罪之情狀可憫恕者
      ，得酌量減輕其刑，其所謂「犯罪之情狀」，與同法第57
      條規定科刑時應審酌之一切情狀，並非有截然不同之領域
      ，於裁判上酌減其刑時，應就犯罪一切情狀（包括第57條
      所列舉之10款事項），予以全盤考量，審酌其犯罪有無可
      憫恕之事由（即有無特殊之原因與環境，在客觀上足以引
      起一般人之同情，以及宣告法定低度刑，是否猶嫌過重等
      等），以為判斷，又如別有法定減輕之事由，應先依法定
      減輕事由減輕其刑後，猶嫌過重時，始得為之；若有2種
      以上法定減輕事由，仍應先依法定減輕事由遞減其刑後，
      猶嫌過重時，始得再依刑法第59條規定酌減其刑（最高法
      院95年度台上字第788號、88年度台上字第1862號判決意
      旨可供參照）。經查：查甲基安非他命之毒品戕害國人健
      康，影響社會治安，故政府立法嚴禁販賣，而以高度刑罰
      遏止毒品氾濫之問題，被告為思慮成熟之成年人，絲毫未
      慮及此，所為販賣甲基安非他命之舉，乃對國人及社會造
      成不良危害，且經適用前述減刑之規定後，其法定最低度
      刑，與其犯罪情節相較，尚難認其犯罪情狀、犯罪之原因
      或環境客觀上有何特殊堪予憫恕之情或有何宣告法定最低
      度刑期，猶嫌過重、法重情輕之客觀上足引起一般人同情
      之顯可憫恕之情，自無刑法第59條酌減其刑規定之適用。
　㈥駁回上訴之理由：
　　⒈原判決認被告販賣第二級毒品未遂犯行，均事證明確，適
      用論罪科刑之相關規定，並審酌被告被告不思守法自制，
      循正當途徑獲取所需，竟為獲取不法利益，鋌而走險欲販
      賣毒品牟利，而本件販賣第二級毒品，因為警查獲而止於
      未遂，然倘販賣行為成立將易助長施用毒品惡習，並足以
      使購買施用者導致精神障礙與性格異常，甚至造成人民生
      命健康受損之成癮性及危險性，其不僅戕害國人身體健康
      ，且有危害社會安全之虞，所生危害非輕，其行為實值非
      難；惟念及被告犯後坦承犯行之態度，且考量本件販賣之
      數量、獲利等情節，兼衡被告自陳之教育程度、從業及家
      庭經濟生活狀況（見原審卷第397頁）等一切情狀，各核
      情量處如附表一「原審判決主文」欄所示之刑，且審酌被
      告之犯行次數、密集程度、侵害程度等情，定其應執行有
      期徒刑3年10月。並就沒收部分說明：⑴扣案如附表二編號
      1所示毒品，係本案查獲之第二級毒品，屬違禁物，且為
      被告如犯罪事實一該次與員警交易之毒品，應依毒品危害
      防制條例第18條第1項前段規定宣告沒收銷燬，包裝上開
      毒品之外包裝袋，因與其上所殘留之毒品難以析離，且無
      析離之實益與必要，應視同違禁物，一併沒收銷燬之；至
      送驗耗損部分之毒品因已滅失，爰不另宣告沒收銷燬。⑵
      扣案如附表二編號2所示紙盒，係用以放置犯罪事實一所
      示交易之毒品，供被告犯販賣毒品罪所用之物，應依毒品
      危害防制條例第19條第1項規定宣告沒收。⑶扣案如附表二
      編號3、4所示毒品，係本案查獲之第二級毒品，屬違禁物
      ，且為被告如犯罪事實二該次原擬與員警交易及交易所剩
      餘之毒品，業經被告於原審訊問時供陳明確（見原審卷第
      33頁），均應依毒品危害防制條例第18條第1項前段規定
      宣告沒收銷燬；包裝上開毒品之外包裝袋，因與其上所殘
      留之毒品難以析離，且無析離之實益與必要，應視同違禁
      物，一併沒收銷燬之。至送驗耗損部分之毒品因已滅失，
      爰不另宣告沒收銷燬。⑷扣案如附表二編號5所示之行動電
      話，係供被告本件聯繫毒品交易之物，業據其於原審審理
      時供陳在卷（見原審卷第332頁），應依毒品危害防制條
      例第19條第1 項規定宣告沒收。⑸被告因犯罪事實一該次
      販毒犯行取得之價金4,500元，依被告供稱：與共犯甲男
      間係共同承擔成本並朋分利益等語（見原審卷第397頁）
      ，是認該價金之其中2,250元（計算式：4,500元÷2＝2,250
      ）為被告該犯行之犯罪所得，應於該犯行之主文項下宣告
      沒收，並諭知於全部或一部不能沒收或不宜執行沒收時，
      追徵其價額。⑹至附表二編號6所示行動電話，依被告供稱
      該行動電話並未用於本案販毒使用等語（見原審卷第33、
      392頁）；而附表二編號7至10所示毒品及吸食器，被告則
      供稱：該等毒品及吸食器均是供己施用之物，且我施用毒
      品部分另案已判決，上開毒品及吸食器該案已宣告沒收等
      語（見原審卷第393頁），並有原審110年度中簡字第1300
      號判決可佐；且卷內並無證據足認上開物品與本案犯行相
      關，爰均不予宣告沒收或沒收銷燬。經核原審認事用法並
      無違誤，量刑亦稱妥適。
　　⒉被告上訴意旨認原審量刑過重。惟量刑係法院就繫屬個案
      之犯罪所為之整體評價，為事實審法院得依職權裁量之事
      項，苟其量刑已以行為人之責任為基礎，並斟酌刑法第57
      條各款所列之情狀，在法定刑度內酌量科刑，無偏執一端
      ，或濫用其裁量權限，致明顯失出失入情形，自不得任意
      指為不當或違法。原審已具體審酌被告之前科素行、販賣
      毒品之種類、對象、數量、金額、人數，被告所為犯行產
      生之危害及個人智識程度、經濟與生活狀況及坦承犯行之
      犯後態度等情，依被告各次販毒情形，分別量處如附表一
      編號1、2所示之刑，所科之刑均尚屬適中，咸無輕重失衡
      之情形，又原審定應執行有期徒刑3年10月，在各刑中之
      最長期之2年10月以上，各刑合併之刑期以下，符合外部
      界限，且已斟審各罪之性質，被告之反社會性等因素，亦
      與內部界限相符，不違背平等、比例原則，符合罪刑相當
      之原則，被告提起上訴主張原審量刑過重等語，指摘原判
      決不當，其上訴為無理由，應予駁回。
四、適用之法律：
    依刑事訴訟法第368條，判決如主文。
本案經檢察官洪佳業提起公訴，檢察官乙○○到庭執行職務。
中　　華　　民　　國　　111 　年　　2 　　月　　24　　日
            刑事第三庭    審判長法　官  楊  真  明
　　　　　　　　　　　　        法　官  邱  顯  祥
　　　　　　　　　　　　　      法　官  楊  欣  怡
以上正本證明與原本無異。
如不服本判決應於收受送達後20日內向本院提出上訴書狀，其未
敘述上訴理由者，並得於提起上訴後20日內向本院補提理由書（
均須按他造當事人之人數附繕本）「切勿逕送上級法院」。因疫
情而遲誤不變期間，得向法院聲請回復原狀。

                                書記官  孫  銘  宏
　　　　　　　　　　　　　　　　
中　　華　　民　　國　　111 　年　　2 　　月　　24　　日
附錄論罪科刑之法條
毒品危害防制條例第4條第2項、第6項
（第2項）製造、運輸、販賣第二級毒品者，處無期徒刑或10年
以上有期徒刑，得併科新臺幣1千5百萬元以下罰金。
（第6項）前5項之未遂犯罰之。

附表一   編號 犯   行 原審判決主文 1 犯罪事實一 甲○○共同犯販賣第二級毒品未遂罪，累犯，處有期徒刑貳年捌月。 扣案如附表二編號1所示之物沒收銷燬；附表二編號2、5所示之物均沒收；未扣案之犯罪所得新臺幣2250元沒收，於全部或一部不能沒收或不宜執行沒收時，追徵其價額。 2 犯罪事實二 甲○○犯販賣第二級毒品未遂罪，累犯，處有期徒刑貳年拾月。 扣案如附表二編號3、4所示之物均沒收銷燬；附表二編號5所示之物沒收。 
附表二                                                  ㈠查扣地點：臺中市○○區○○路0段000號「臺中市政府警察局刑事警察大隊偵七隊辦公室」                      編號 扣案物名稱及數量 備     註 1 甲基安非他命1包               （含外包裝袋1只）                                                                                                                                                                                                                        經檢視外觀為晶體。驗前淨重0.6060公克，驗餘淨重0.5970公克。檢出第二級毒品甲基安非他命成分。 【參衛生福利部草屯療養院110年3月31日草療鑑字第1100300584號鑑驗書；見偵13187卷第187頁】  2  裝有毒品之紙盒1個               ㈡查扣地點：臺中市○○區○○街000號前                3 甲基安非他命1包               （含外包裝袋1只）                                                                                                                                                                                                                                                                                  經檢視外觀為潮解狀晶體。驗前淨重2.9043公克，驗餘淨重2.8716公克。檢出第二級毒品甲基安非他命成分。  【參衛生福利部草屯療養院110年4月26日草療鑑字第1100400287號鑑驗書；見偵13187卷第205至207頁】            4 甲基安非他命1包               （含外包裝袋1只）                                                                                                                                                              經檢視外觀為晶體。驗前淨重0.2996公克，驗餘淨重0.2902公克。檢出第二級毒品甲基安非他命成分。       【參上開110年4月26日鑑驗書】              5 粉紅色蘋果廠牌行動電話1支                                                                含門號0000000000號SIM卡1張，序號000000000000000號（螢幕破裂）    6 粉紅色蘋果廠牌行動電話1支                                                                含門號0000000000號SIM卡1張，序號00000000000000號      ㈢查扣地點：臺中市○○區○○路0段000巷0號5樓之3，503號房   7 甲基安非他命1包               （含包裝袋1只）                                                                                                                                                                經檢視外觀為晶體。驗前淨重0.0693公克，驗餘淨重0.0657公克。檢出第二級毒品甲基安非他命成分。      【參上開110年4月26日鑑驗書】      8 甲基安非他命1包               （含包裝袋1只）                                                                                                                                                                經檢視外觀為晶體。驗前淨重1.2724公克，驗餘淨重1.2564公克。檢出第二級毒品甲基安非他命成分。      【參上開110年4月26日鑑驗書】      9 甲基安非他命1包               （含包裝袋1只）                                                                                                                                                                經檢視外觀為晶體。驗前淨重0.5148公克，驗餘淨重0.5071公克。檢出第二級毒品甲基安非他命成分。      【參上開110年4月26日鑑驗書】       10 吸食器2組